臺灣基隆地方法院刑事判決　　　　　　　　　　　　　九十一年度訴字第三六０號
　　公　訴　人　臺灣基隆地方法院檢察署檢察官
　　被　　　告　甲○○
右列被告因違反毒品危害防制條例案件，經檢察官提起公訴（九十一年度偵字第二一
一二號），本院判決如左：
    主  文
甲○○連續轉讓第二級毒品，處有期徒刑捌月。
扣案之第二級毒品安非他命（參佰壹拾玖公克）沒收銷燬之。
    事  實
一、甲○○基於無償讓與之概括犯意，自民國九十一年二月中旬某日起至同年五月十
    三日止，連續在基隆市○○區○○路三十巷二十四之七號現住處，將第二級毒品
    安非他命分別轉讓予丙○○及乙○○各二次，嗣同年五月十六日二十二時許，為
    警至上址搜索而查獲上情，並扣得第二級毒品安非他命一包（三百一十九公克）
    。
二、案經基隆市警察局第四分局報請臺灣基隆地方法院檢察署檢察官偵查起訴。
    理  由
一、訊據被告甲○○矢口否認有轉讓第二級毒品安非他命之犯行，辯稱：一位名為「
    陳文賢」之成年男子將安非他命留在上開住處，伊有拿安非他命自行施用，並未
    提供給任何人，也沒有如警訊所記載之陳述，筆錄沒有看就簽名云云。經查：證
    人即與被告同住於上址約二個月之乙○○於偵查中證稱：平常丙○○來時，甲○○就會拿出安非他命，丙○○共來了兩次等語（見偵查卷第二十六頁），核與被
    告於本院九十一年七月二十四日之審理中曾先後三次明確供稱：九十一年二月中
    旬起至同年五月十三日止，伊曾二次在上址拿安非他命給丙○○等語（見本院卷
    第六十一頁、第六十五頁、第六十七頁）大致相符。另證人乙○○於偵查中結稱
    ：伊在上址用過二、三次毒品，都是甲○○的東西等語（見偵查卷第二十六頁）
    ；於本院九十一年少調字第二一一號事件九十一年五月十七日之調查中亦供稱：
    自九十一年四月中旬起在上址施用過三、四次安非他命，前二次施用之安非他命
    係伊之朋友蘇如玉所提供，甲○○是在上址無償提供安非他命予伊等詞，此經本
    院調閱本院九十一年度少調字第二一一號案卷查明屬實，有該次訊問筆錄影本附
    卷可稽，互核其前開供述，雖對轉讓安非他命之次數因記憶模糊而稍有出入，但
    對於被告曾轉讓安非他命予伊一事之敘述並無二致。證人乙○○雖於本院審理中
    改稱：伊不知道所施用之安非他命是誰提供的等語，惟其既與被告有同居之情誼
    ，且與被告間並無宿怨嫌隙，衡情應無誣攀被告之理，若非被告將轉讓安非他命
    予伊，乙○○豈會於本件偵查及上開少年案件調查中供稱係被告轉讓安非它命予
    伊等語？是乙○○於本院審理中改稱前詞，顯屬迴護之詞，不足採信。至被告雖
    於審理中辯稱：伊係因記不清楚才說有拿安非他命予丙○○云云（見本院卷第六
    十七頁），然其先於同次審判期日中三次明確供稱曾於前揭時地二次轉讓安非他
    命予丙○○之情，已如前述，且其係於證人丙○○證稱被告並無轉讓安非他命予
    伊等詞後，始改為上開辯解，是其所辯顯係因聽見證人丙○○上開證言後，而臨
    訟改串之詞，不足為採。此外並有第二級毒品安非他命一包（三百一十九公克）
    扣案可證，堪認被告確於前揭時地轉讓第二級毒品安非他命予丙○○、乙○○各
    二次明甚。綜上所述，本件事證明確，被告犯嫌洵堪認定，應依法論科。
二、核被告甲○○所為，係犯毒品危害防制條例第八條第二項之轉讓第二級毒品罪。
    又其持有第二級毒品安非他命復轉讓之，其持有之低度行為為轉讓之高度行為吸
    收，不另予論罪。另其先後多次所犯轉讓安非他命之犯行，時間緊接，行為相同
    ，顯係基於概括犯意為之，應論以連續犯，並加重其刑。爰審酌被告多次將第二
    級毒品安非他命轉讓予他人，犯罪所生之危害非輕，並其犯罪手段、情節並犯後
    態度等一切情狀，量處如主文所示之刑，以示懲儆。另查扣案之白色結晶一包（
    三百一十九公克）係第二級毒品安非他命，被告曾取之供己施用之情，業據被告
    供稱在卷，復參諸前述被告確有於前揭時地提供第二級毒品安非他命予丙○○、
    乙○○等情，則扣案之白色結晶一包（三百一十九公克）係第二級毒品安非他命
    乙節，應堪認定。是本件扣案之第二級毒品安非他命一包（三百一十九公克），
    應依毒品危害防制條例第十八條第一項前段之規定宣告沒收銷燬之。
三、按沒收為從刑之一種，依主從不可分原則，應附隨於主刑而同時宣告之，除有罪
    、免刑等判決，於裁判時併宣告之外，如諭知無罪之判決，既無主刑，從刑亦無
    所附麗（最高法院八十九年度第五八一號判決意旨參照）。經查本件公訴人起訴
    書係以被告涉犯毒品危害防制條例第八條第二項轉讓第二級毒品之罪嫌起訴，並
  請求依該條例第十八條第一項前段併予宣告沒收銷燬查扣之第一級毒品海洛因，
    惟觀其起訴之犯罪事實，起訴範圍應僅及於被告轉讓第二級毒品毒品安非他命之
    犯行，則依前揭說明，基於主刑從刑不可分原則，對於扣案之海洛因，本院自無
    從依毒品危害防制條例第十八條第一項前段宣告沒收銷燬之。公訴人此部份聲請
    意旨，容有誤會，附此敘明。
四、按犯罪事實應依證據認定之，無證據不得推定其犯罪事實，刑事訴訟法第一百五
    十四條定有明文。次按認定犯罪事實應憑積極證據，倘積極證據不足以為不利於
    被告事實之認定時，即應為有利於被告之認定，更不必有何有利之證據（最高法
    院三十年上字第八一六號判例要旨參照）。
五、公訴意旨另謂：被告自九十一年二月中旬某日起至同年五月十三日止，於上開住
    處轉讓第二級毒品安非他命予丁○○等語。惟此為被告所否認，且訊之證人丁○○證稱：伊並未於警訊中供稱伊施用之安非他命係被告所提供，伊係說自己從被
    告桌上拿毒品來施用，不是被告轉讓毒品予伊等語（見本院卷第六十六頁），此
    外復查無其他積極證據足證被告確有公訴人所指之犯行，揆諸前揭說明，應認被
    告此部份罪嫌不足，惟公訴人認此部份若成立犯罪，與前揭論罪科刑部分具有連
    續犯之關係，為裁判上一罪，爰不另為無罪之諭知，併予敘明。
據上論斷，應依刑事訴訟法第二百九十九條第一項前段，毒品危害防制條例第八條第
二項、第十八條第一項前段，刑法第十一條前段、第五十六條，判決如主文。
本案經檢察官熊南彰到庭執行職務。
中      華      民      國    九十一    年      八      月      七      日
                                  臺灣基隆地方法院刑事第三庭
                                      法      官  王  福  康
右正本證明與原本無異。
對於本件判決如有不服，應於收受送達後十日內，向本院提出上訴書狀，上訴於臺灣
高等法院，並按他造當事人之人數附具繕本。
                                      書  記  官  李  國  豪
中      華      民      國    九十一    年      八      月      七      日
附錄論罪法條：
毒品危害防制條例第八條第二項。
